臺灣高等法院花蓮分院民事判決
111年度上字第12號
上  訴  人  黃泳濱  

訴訟代理人  湯文章律師
            賴淳良律師
            胡孟郁律師
被上訴人    財團法人基礎天基聖堂

法定代理人  藍明和  


訴訟代理人  黃國益律師
複代理人    黃奕欣律師
訴訟代理人  藍凰嘉  

上列當事人間請求遷讓房屋等事件，上訴人對於中華民國110年1
2月23日臺灣花蓮地方法院110年度訴字第222號第一審判決提起
上訴，本院於111年8月30日言詞辯論終結，判決如下：
    主  文
一、上訴駁回。
二、第二審訴訟費用由上訴人負擔。
    事實及理由
一、被上訴人起訴主張： 
  ㈠花蓮縣○○市○○段0000○號建物即門牌號碼花蓮縣○○市○○路000
    號房屋（下稱系爭房屋）及其坐落花蓮縣○○市○○段0000地號
    土地（下稱系爭土地，並與系爭房屋合稱系爭房地）登記所
    有權人為被上訴人，被上訴人為實際所有權人，且系爭房地
    前遭訴外人邱德有、蔡玉青(下稱其等姓名或邱德有2人)自
    民國106年6月28日起無權占有使用，業經本院106年度上易
    字第66號、最高法院109年度台上字第752號返還所有權狀事
    件（下稱前訴或以案號稱之）裁判確定。邱德有既無權占有
    使用系爭房地，其將系爭房屋1樓出租予上訴人，作為婚紗
    營業使用，乃無權出租，依債之相對性原則，上訴人不得以
    其與邱德有間的租賃契約對抗被上訴人。
  ㈡系爭房屋1樓由邱德有無權出租予上訴人使用，每月租金新臺
    幣（下同）37,000元，但上訴人迄未遷出返還被上訴人（內
    部尚有隔間，鑰匙亦未交付被上訴人），爰請求上訴人給付
    相當於租金之不當得利。又前訴判決確定後，被上訴人以律
    師函告知上訴人，上訴人於110年3月26日收受通知，上訴人
    至遲於此時應屬已知情、非善意，惟仍願自起訴狀繕本送達
    上訴人翌日起，請求以每月35,000元計算相當於租金之不當
    得利等語。爰依民法第767條第1項、第179條，聲明請求：⒈
    上訴人應將系爭房屋1樓騰空遷讓返還予被上訴人。⒉上訴人
    應自起訴狀繕本送達翌日起至返還前項不動產之日止，按月
    給付被上訴人35,000元。⒊被上訴人願供擔保，請准宣告假
    執行。
二、上訴人則以：
  ㈠系爭房地固於89年登記為被上訴人所有，惟所有權狀一直是
    由德基佛堂的信眾保管，被上訴人僅為形式上名義登記人，
    信眾與被上訴人間存在有附負擔贈與契約之法律關係。上訴
    人從89年4月起，即向德基佛堂信眾之委託人（如徐春鑑、
    徐玉梅、邱德有等）承租系爭房屋，簽訂租約時，邱德有曾
    出示過所有權狀，使上訴人認為邱德有係系爭房屋之合法使
    用權人，有管理、使用、收益之權限。更何況，系爭房屋始
    終都是由邱德有以及德基佛堂的信眾使用，辦理各項宗教活
    動，與來自中國大陸、泰國等地的信眾，一起參佛禮道，實
    際上的權利人應是德基佛堂的信眾。由於上訴人承租系爭房
    屋1樓時，邱德有能拿出系爭房地之所有權狀，上訴人因此
    善意信賴邱德有有權使用系爭房屋，並已依約繳納房租多年
    迄今，應認上訴人屬善意占有人，非無法律上之原因，被上
    訴人不得請求上訴人給付相當租金之不當得利。
　㈡上訴人既為善意占有人，上訴人對於本件起訴狀繕本送達前
    占有系爭房屋1樓所獲利益，不負返還之義務，而上訴人係
    於110年8月20日收受起訴狀繕本，則應自該日起，上訴人始
    為惡意占有人，而非被上訴人所稱110年3月26日上訴人收受
    律師函時。又上訴人及邱德有110年3月1日至113年3月31日
    之租賃契約每月租金業已從原本之37,000元調整為35,000元
    ，縱使上訴人負有返還相當於租金之不當得利之義務（假說
    ，上訴人否認之），亦應以35,000元計算。且上訴人已搬遷
    完畢，鑰匙已交給德基佛堂的人，上訴人已經沒有實際占有
    系爭房地，被上訴人訴之聲明第1項無訴之利益等語資為抗
    辯。並聲明：上訴人之訴駁回。
三、原審為被上訴人勝訴之判決，命上訴人應將系爭房屋1樓遷
    讓返還被上訴人；上訴人應給付被上訴人應自起訴狀繕本送
    達翌日即110年8月20日起至交還系爭房屋1樓之日止，按月
    給付被上訴人35,000元；並附條件為假執行及免為假執行之
    宣告。上訴人不服，提起上訴，上訴聲明為：㈠原判決廢棄
    。㈡被上訴人在第一審之訴及假執行之聲請均駁回。被上訴
    人則答辯聲明：上訴駁回。
四、兩造不爭執事項（見本院卷一第354至358頁，本院卷二第25
    、28頁）：
  ㈠系爭土地（重測前為同市○○○段000000地號土地）前經黃自然
    於64年1月9日買受，而於64年2月24日以買賣為原因登記為
    黃自然所有，嗣系爭土地於90年9月3日由訴外人黃金枝（下
    稱黃金枝）即黃自然之○繼承後，於91年6月20日以買賣為原
    因，移轉登記為天基聖堂所有（原因發生日期為同年月12日
    ），有系爭土地買賣所有權移轉契約書、土地登記（簿）謄
    本、所有權狀、地籍異動索引、土地登記申請書等件可憑（
    見臺灣花蓮地方法院【下稱花院】105年度訴字第198號卷一
    第42至43、47、50、8、59至61、104至105、190至195頁）
    。
  ㈡系爭房屋（門牌號碼為花蓮縣○○市○○路000號，嗣與相
　　鄰同路000號房屋修建合併而為現狀）由黃自然為起造人，
    於85年間新建完成，於85年4月19日經花蓮縣政府建設局發
    給使用執照，同年6月1日完成登記；87年8月19日以買賣為
    原因登記為徐春鑑所有（原因發生日期為同年7月21日）；8
    8年9月30日設定240萬元抵押權予訴外人林劉月雲（下稱林
    劉月雲）；89年11月7日以買賣為原因登記為天基聖堂所有
    （原因發生日期為同年10月26日），有花蓮縣政府85年4月1
    9日花建使字第000號使用執照存根、使用執照謄本、建物登
    記謄本、地籍異動索引可憑（見花院105年度訴字第198號卷
    一第51至53、7、102至103頁）。
  ㈢基礎天基聖堂因系爭房屋所有權於87年8月19日登記在徐春
    鑑名下，聲請花蓮縣花蓮市調解委員會（下稱花蓮市調委會
    ）調解，於89年4月28日與徐春鑑調解成立（89年民調字第
    43號），約定於基礎天基聖堂給付300萬元予徐春鑑之同時
    辦理移轉登記為基礎天基聖堂所有，且基礎天基聖堂應於調
    解成立日起半年內給付該價款。雙方復於89年9月8日在花蓮
    市調委會調解成立（89年民調字第000號），約定於89年9月
    22日辦理系爭房屋過戶，基礎天基聖堂應備妥300萬元清償
    系爭房屋之抵押權人，徐春鑑應備妥過戶文件並協同抵押權
    人辦理抵押權塗銷登記後，將系爭房屋所有權移轉登記予基
    礎天基聖堂，且系爭房屋之抵押權人林劉月雲以利害關係人
    身分委由蔡貴卿出席該次調解，並承諾願意配合塗銷抵押權
    ，上開調解書均經花院法官核定在案，有聲請調解書、花蓮
　　市調委會89年民調字第43、119號調解書可憑（見花院105年
    度訴字第198號卷一第55至58、169至170頁）。
  ㈣天基聖堂原名基礎天基聖堂，基礎天基聖堂於82年12年9日
    為寺廟登記時管理人及住持均為黃自然，於104年4月30日經
    花蓮縣政府許可設立登記為現名，有花蓮縣政府寺總登字第
    000號寺廟登記證、登記表、花蓮縣寺廟登記證（花寺登字
    第00號）及花蓮縣政府104年4月30日府民宗字第0000000000
    號函可憑（見花院105年度訴字第198號卷一第196至199、37
    、70頁）。
  ㈤蔡玉青等人以「基礎天基聖堂之德基佛堂利害關係人」名義
    ，於104年10月4日書立聲明書予財團法人基礎天基聖堂主任
    委員即法定代理人藍明和（下稱藍明和），聲明書載明「德
    基佛堂本為基礎天基聖堂寺廟登記之○○市地區分壇…原基
    礎天基聖堂之管委會運作模式已難符合德基佛堂道親的期待
    ，為讓德基佛堂可以長久安全運作下去，德基佛堂眾道親一
    致決議，從原有基礎天基聖堂寺廟登記中退出，以德基佛堂
    名義另外申請寺廟登記…」（見花院105年度訴字第198號卷
    一第75至76頁）。
  ㈥蔡玉青與德基佛堂道產管理成員曾於104年11月1日至天基聖
    堂藍明和住處協商系爭土地、房屋事宜。
  ㈦天基聖堂於104年11月29日之董監事會議決議由邱德有、吳
    藝苑暫時管理德基佛堂，要遵從財團法人章程規定及一切法
    律規定，若違反即解除其委託。至於德基佛堂完成寺廟登記
    後將系爭土地、房屋過戶給德基佛堂之議案則未獲通過（見
    花院105年度訴字第198號卷一第10至12頁）。
  ㈧邱德有於105年3月13日擔任主席召開德基佛堂寺廟登記籌備
    會議，由蔡玉青擔任紀錄，決議通過德基佛堂退出天基聖堂
    而以「德基佛堂」」之名申請寺廟登記等議案（見花院105
　　年度訴字第198號卷四第114至116頁）。
  ㈨天基聖堂於105年8月21日董監事會議決議撤除邱德有、吳藝
    苑管理花蓮○○路之佛堂資格權，並於同年月28日以財天基
    字第0000000號函知邱德有、吳藝苑業經決議解除德基佛堂
    管理人資格，不得管理天基聖堂事務，○○路道產由現管理
    人5位點傳師決定管理者(排除蔡玉青)，有上開天基聖堂函2
    份可憑（見花院105年度訴字第198號卷一第133至136頁）。
  ㈩德基佛堂以105年9月8日德基字第0000000號函覆天基聖堂藍
    明和表明德基佛堂全體道親絕對不會接受非直屬金線系統的
    前人、點傳師等介入德基佛堂弘法利生、濟世救人之道務運
    作，邱德有另以105年9月20日德基字第000000號函覆天基聖
    堂藍明和，表明天基聖堂無權介入德基佛堂濟世救人之道務
    ，上開二函均於說明中表明回覆天基聖堂財天基字第000000
    0號函文(見花院105年度訴字第198號卷一第147至148頁)。
  系爭房屋2、3樓原作為德基佛堂使用；系爭房屋1樓自89年4 
    月起即由德基佛堂之歷任點傳師徐春鑑、徐玉梅、邱德有出
    租予黃泳濱使用，且104年6月30日起至109年6月30日止，係
    由黃泳濱向邱德有承租使用，每月租金37,000元，有房屋租
    賃契約書可證（見花院105年度訴字第198號卷三第44至54頁
　　；本院106年度上易字第66號卷三第118至120頁）。
  天基聖堂與邱德有2人間請求返還所有權狀事件，經花院以10
    5年度訴字第198號判決邱德有2人應將系爭房地之所有權狀
    返還予天基聖堂(下稱主文1)，並駁回天基聖堂其餘之訴，
    嗣兩造均不服而各自提起上訴，經本院以106年度上易字第6
    6號判決「邱德有2人應將系爭房屋，除1樓出租予黃泳濱部
    分外，均騰空遷讓返還天基聖堂」(下稱主文2)、「邱德有
    應給付天基聖堂188,700元及其中3,700元自106年6月28日起
    至清償日止；其中185,000元自106年12月2日起至清償日止
    ，均按週年利率百分之5計算之利息」(下稱主文3)、「邱德
    有2人應給付天基聖堂75,868元，及自106年12月1日起至返
    還系爭房屋之日止，按月給付天基聖堂14,876元」(下稱主
    文4)、「天基聖堂之其餘上訴及追加之訴均駁回。邱德有2
    人之上訴駁回」等，邱德有2人不服提起上訴，最高法院以1
    09年度台上字第752號裁定駁回其上訴而全案確定，嗣天基
    聖堂執本院確定判決為執行名義，於110年3月5日向花院民
    事執行處聲請執行主文1、2，復於同年7月9日再聲請追加執
    行「邱德有2人按月給付至110年2月底，但尚未返還房屋，
    請求自110年3月至6月之金額即邱德有2人應各給付天基聖堂
    29,752元」，並經花院民事執行處為系爭執行，於110年8月
    20日上午10時至現場花蓮縣○○市○○路000號系爭房屋執行時
    ，現場仍有信徒參拜，並有遺留物品(佛像、供桌、祭祀用
    品、冷氣、家具等) ，且宋增福、宋蘭枝、宋增松、羅添盛
    、葉双妹、黃建麟、詹瓊霖、周凌西、侯家齊(下稱宋增福
    等9人)主張繼續使用該屋(見110年8月20日執行筆錄) ，花
    院民事執行處乃於110年10月30日訂於同年12月3日上午9時2
    0分執行點交房屋，以及續囑託臺灣臺北地方法院、臺灣新
    北地方法院執行邱德有2人對第三人之債權，邱德有2人以其
    已依本院確定判決主文所載，履行遷讓房屋及支付款項完畢
    ，而花院民事執行處仍繼續為系爭執行，已有違誤等為由，
    向花院聲明異議，嗣經花院司法事務官於110年10月18日以1
    10年度司執字第3635號裁定駁回其異議，邱德有2人不服而
    異議，經花院法官於110年10月26日以110年度執事聲字第23
    號裁定駁回其異議等情，有花院110年度司執字第3635號強
    制執行卷宗、110年度執事聲字第23號裁定、花院105年度訴
    字第198號判決、110年度司執字第3635號裁定、本院106年
    度上易字第66號判決及最高法院109年度台上字第752號裁定
    可證。
　邱德有2人聲請停止執行事件，本院110年度抗字第47號裁定
　　駁回邱德有2人之聲請，邱德有2人提起再抗告，最高法院於
　　111年3月30日以111年度台抗字第208號裁定駁回再抗告。邱
　　德有2人聲請再審，本院111年度再抗字第2號裁定駁回聲請
　　。
　宋增福等9人聲請停止執行事件，本院111年度抗字第2號裁
　　定駁回宋增福等9人之聲請，宋增福等9人提起再抗告，最高
　　法院於111年5月25日以111年度台抗字第454號裁定駁回再抗
　　告。
五、本院得心證理由：
  ㈠被上訴人依民法第767條第1項規定，起訴請求上訴人將系爭
    房屋1樓騰空返還，有無理由？
  ⒈本件被上訴人主張其係系爭房地所有權人，且系爭房地前遭
    邱德有、蔡玉青自106年6月28日起無權占有使用，業經本院
    106年度上易字第66號、最高法院109年度台上字第752號返
    還所有權狀事件裁判確定等事實，為兩造所不爭執，堪信為
    真實。
　⒉上訴人於被上訴人本件起訴時無正當權源占有系爭房屋1樓，
    被上訴人依民法第767條第1項前段請求返還系爭房屋1樓，
    應屬有據：
　⑴訴訟繫屬中為訴訟標的之法律關係，雖移轉於第三人，於訴
    訟無影響，民事訴訟法第254條第1項前段定有明文。此所謂
    移轉，只問有無移轉事實，不問移轉之原因就係基於法律行
    為抑法律規定，且無論權利移轉或義務移轉或請求標的物之
    占有移轉，均包括在內。被上訴人提起本件訴訟之際，上訴
    人無權占有系爭房屋，而於訴訟繫屬中將系爭房屋交付莊孟
    翰，無異於訴訟繫屬中為訴訟標的之法律關係移轉於第三人
    ，此不因莊孟翰前此與上訴人就系爭房屋訂有租賃契約而有
    何不同，依民事訴訟法第254條第1項規定，於訴訟無影響，
    被上訴人自仍得本於無權占有之法律關係對上訴人為請求，
    上訴人不得藉詞其已非現在占有該房屋之人而脫免責任(最
    高法院85年度台上字第380號判決意旨可參)。
　⑵被上訴人於110年7月依民法第767條第1項前段所有物返還請
    求權提起本件訴訟請求上訴人返還系爭房屋1樓時，上訴人
    仍現實占有系爭房屋1樓，有下列事證可稽：系爭房屋1樓現
　　場仍為上訴人經營婚紗店之占有使用照片數幀(原審卷第59
　　、277至281、311頁)、上訴人於原審當庭自認「目前還在占
    有，但很快就會騰空，請給我們1、2個月的時間」(見原審
    卷第240頁)、上訴人更自承於110年11月間方拆除搬遷(見本
    院卷二第53、140、141頁)。是以，被上訴人於110年7月7日
    起訴時，上訴人就系爭房屋1樓之占有，並未返還予被上訴
    人，則被上訴人基於所有權人之地位請求上訴人將系爭房屋
    1樓遷讓返還，應屬有據。上訴人抗辯其非現占有人，故無
    返還義務云云(本院卷一第139頁)，並無理由。
　⒊上訴人並無占有之合法權源，基於債之相對性，不得以其與
    無權出租人邱德有間之租賃契約對抗所有權人被上訴人：
　⑴所有人對於無權占有或侵奪其所有物者，得請求返還之。民
    法第767條第1項前段定有明文。以無權占有為原因，請求返
    還所有物之訴，被告對原告就其物有所有權存在之事實無爭
    執，而僅以非無權占有為抗辯者，原告於被告無權占有之事
    實，無舉證責任。被告應就其取得占有，係有正當權源之事
    實證明之。又租賃契約為債權契約，出租人不以租賃物所有
    人為限，出租人未經所有權人同意，擅以自己名義出租租賃
    物，其租約並非無效，僅不得以之對抗所有權人。
　⑵上訴人迄今僅以其與邱德有間之租賃契約主張有權占有云云
    ，惟查，該租約之出租人邱德有係以自身名義且未經所有權
    人即被上訴人同意，就擅自與上訴人簽定系爭租約，有系爭
    租約記載出租人係邱德有(原審卷第63至67頁)、前訴確定判
    決本院106年度上易字第66號判決(原審卷第44頁)可證。又
    上訴人於本院陳明：系爭租約之簽訂、收租乃至終止租約均
    為邱德有與其接洽等語(本院卷一第350頁)，可知上訴人僅
    曾與邱德有洽談租約簽訂、收租及終止等重要事項，且並未
    舉證出租人邱德有有何經被上訴人同意或授權之情，足見邱
    德有乃未經同意出租被上訴人所有之系爭房屋1樓，邱德有
    乃無權出租之人，依債之相對性原則，上訴人不得以其與邱
    德有間之租賃契約對抗被上訴人。
　⑶至於證人邱德有於本院證稱：其受德基佛堂信眾委託而擔任
    系爭房屋一樓出租人云云(見本院卷二第35頁)。惟邱德有並
    未舉證何人委託其代表簽約(見本院卷二第36頁)，雖又稱係
    「宋增福等人」委託其代表簽租約(見本院卷二第36頁)，惟
    此與宋增福證稱不知道為何是由邱德有出租給上訴人等語(
    見本院卷二第53頁)，顯不相符。且該租約之出租人邱德有
    係以自身名義出租與上訴人，有系爭租約記載出租人係邱德
    有等語可稽(原審卷第63至67頁)，與邱德有事後於本院之證
    詞不符，何況邱德有曾為天基聖堂花蓮分壇之點傳師即管理
    人，其所稱信徒、信眾、道親，無論其等係定期或不定期前
    往系爭房屋佛堂禮佛、參拜信徒，並無獨立法律上之地位，
    益徵邱德有於本院之證述洵不可採。　
　⒋上訴人再辯稱：系爭房屋實際上權利人為德基佛堂信眾，其
    向德基佛堂信眾之委託人承租系爭房屋，為善意占有人，非
    無法律上之原因，且系爭房屋已搬遷完畢，鑰匙已交給德基
    佛堂的人，其已不得請求上訴人返還系爭房屋1樓及給付相
    當租金之不當得利云云，惟查：
　⑴德基佛堂信眾邱德有、蔡玉青對系爭房地無借名登記關係存
    在，且無權占有、使用系爭房地，亦無權持有所有權狀等情
    ，有前訴確定判決書足憑（原審卷第25至53頁）；至於所謂
    德基佛堂信眾，無論其等係定期或不定期前往系爭房屋佛堂
    禮佛、參拜信徒，並無獨立法律上之地位，何況所謂德基佛
    堂信眾與被上訴人間有附負擔贈與契約之法律關係一節，上
    訴人則未舉證實說，是德基佛堂信眾擅將系爭房屋出租於上
    訴人作為婚紗營業使用，自更不得對抗真正所有權人即被上
    訴人，上訴人取得系爭房屋占有，對被上訴人而言並無正當
    權源。
　⑵按對於物有事實上管領之力者，為占有人。民法第940條定有
    明文。且無權占有人應就其已返還不動產占有之主張負舉證
    責任。上訴人雖辯稱系爭房屋已搬遷完畢，惟於原審自陳鑰
    匙係交給德基佛堂的人等語（原審卷308頁）。依系爭房屋
    之最新現場照片所示，其出入口設有玻璃門及鐵捲門，且處
    於閉鎖狀態（原審卷第311頁），若未持有鑰匙，顯然無法
    順利出入、使用。上訴人續於本院稱「已將系爭房屋出入之
    鑰匙交由宋增福等19人保管」(見本院卷一第140頁)；「(
    系爭房屋終止租約後，房子交給誰？)交給7、8個道親，110
     年11月15日左右他們進來，我告訴他們東西都清空、水電
    結清，鑰匙就歸還道親。(道親是何人？為何他們知道110年
    11月15日你要清空？)道親我只知道一個姓宋的，要看到人
    才知道。因為合約是蔡小姐告訴我何時要搬走，搬走之後我
    就會聯絡蔡小姐我已經清的差不多，請他們下來看，我水電
    也已經結清，是我說要結清的，因為我合約還有兩年多。(
    鑰匙交給誰？)宋先生那些道親，我鑰匙交給他們就離開了
    等語(見本院卷一第350至351頁)。上訴人並未舉證說明其所
    稱交付鑰匙之特定人有何代被上訴人受領占有之權限。另依
    證人蔡玉青、宋增福、宋增松及宋蘭枝於本院的證詞，亦無
    從認定持有鑰匙之人有何代被上訴人受領占有之權限。被上
    訴人對系爭房屋1樓既仍無法取得事實上管領之力。從而，
    被上訴人請求上訴人遷讓返還系爭房屋1樓，即有理由。
  ㈡被上訴人請求上訴人給付自起訴狀繕本送達翌日起至返還系
　  爭房屋1樓之日止，按月給付被上訴人35,000元之租金利益
　  或賠償，有無理由？  
  ⒈無法律上之原因而受利益，致他人受損害者，應返還其利益
　  。雖有法律上之原因，而其後已不存在者，亦同。民法第17
　  9條規定甚明。而無權占用他人之物，依社會通念可能獲得
　  相當於租金之利益，所有人自得依上開規定請求無權占有人
　  返還其占用土地、房屋所受相當於租金之利益。　
  ⒉上訴人係無權占有系爭房屋，已如前述，且迄未舉證將系爭
    房屋1樓返還予何人，上訴人亦不得以其未使用系爭房屋1樓
    ，即謂無須給付不當得利，依上開規定及說明，被上訴人自
    得向上訴人請求返還相當於租金之不當得利。關於利益之金
    額，兩造均同意以每月35,000元、自起訴狀繕本送達上訴人
    翌日即110年8月20日（原審卷第111頁）起計算，則被上訴
    人請求上訴人應自110年8月20日起至交還系爭房屋1樓之日
    止，亦屬有理。
六、綜上所述，被上訴人依民法第767條第1項前段、第179條，
    請求上訴人應將系爭房屋1樓騰空遷讓返還予被上訴人；及
    上訴人應自起訴狀繕本送達翌日即110年8月20日起至返還系
    爭房屋1樓之日止，按月給付被上訴人35,000元，為有理由
    ，應予准許。原審為上訴人敗訴之判決，並無不合。上訴指
    摘原判決不當，求予廢棄改判，為無理由。　
七、本件事證已臻明確，兩造其餘之攻擊或防禦方法經核於判決
    結果無何影響，爰不一一論述，附此敘明。
八、據上論結，本件上訴為無理由，應予駁回其上訴。爰依民事
    訴訟法第78條，判決如主文。 　　　
中　　華　　民　　國　　111 　年　　10　　月　　14　　日
                  民事庭審判長法  官  林慧英
                              法  官  謝昀璉
                              法  官  李水源
以上正本係照原本作成。
被上訴人不得上訴。
上訴人如不服本判決，應於收受送達後20日內向本院提出上訴書
狀，其未表明上訴理由者，應於提出上訴後20日內向本院補提理
由書狀（均須按他造當事人之人數附繕本）。上訴時應提出委任
律師或具有律師資格之人之委任狀；委任有律師資格者，另應附
具律師資格證書及釋明委任人與受任人有民事訴訟法第466條之1
第l項但書或第2項（詳附註）所定關係之釋明文書影本。如委任
律師提起上訴者，應一併繳納上訴審裁判費。
中　　華　　民　　國　　111 　年　　10　　月　　18　　日
                              書記官  徐文彬
【附註】民事訴訟法第466條之1：
(1)對於第二審判決上訴，上訴人應委任律師為訴訟代理人。但
   上訴人或其法定代理人具有律師資格者，不在此限。
(2)上訴人之配偶、三親等內之血親、二親等內之姻親，或上訴
   人為法人、中央或地方機關時，其所屬專任人員具有律師資
   格並經法院認為適當者，亦得為第三審訴訟代理人。
民事訴訟法第466條之2第1項：
上訴人無資力委任訴訟代理人者，得依訴訟救助之規定，聲請第
三審法院為之選任律師為其訴訟代理人。